台灣彰化地方法院民事判決　九十三年度簡上字第五七號
　　上　訴　人　信豪健康器材股份有限公司
　　法定代理人　乙○○
　　訴訟代理人　林永山律師
　　被　上訴人　黃仁毅即振煒科技企業社
　　訴訟代理人　甲○○
右當事人間給付貨款事件，上訴人不服本院民國九十三年四月八日彰化簡易庭第一審
判決( 九十三年度彰簡字第二０號 )，提起上訴，本院於民國九十三年八月二十五日
言詞辯論終結，判決如左：
　　主　　　文
上訴駁回。
第二審訴訟費用由上訴人負擔。
　　事實及理由
一、被上訴人起訴主張上訴人於九十二年九月至同年十一月止，向其訂購手控器電源
　　板貨品，總價款共計新台幣（下同）四十八萬九千二百四十元，嗣上訴人除給付
　　部分貨款十三萬八千二百九十元外，尚欠貨款三十五萬零九百五十元未付，經被
　　上訴人屢催，均未獲置理，詎上訴人竟委託其協力廠商，將上訴人於二年前向被
　　上訴人訂購之主控器電源板，以該貨品具有瑕疵為由退貨，並用以抵銷上開積欠
　　之貨款。惟被上訴人否認二年前賣予上訴人之貨品有瑕疵，且縱有瑕疵，亦已逾
　　時效期間，故被上訴人拒絕接受退貨品，請上訴人運回退貨品，並應給付被上訴
　　人上開積欠之貨款及自起訴狀繕本送達翌日起至清償日止，按年息百分之五計算
　　之遲延利息。
　　上訴人則以其於九十年間向被上訴人所訂購之主控器電源板有瑕疵，上訴人，將
　　該次貨品尚未使用之主控器電源器退回，其價款共三十五萬零九百五十元，依瑕
　　疵給付不完全給付之法律關係，主張與上訴人請求，本件貨款抵銷云云，資為抗
　　辯。
二、本件原審對於被上訴人之請求，判決被上訴人全部勝訴，並依職權為假執行之宣
　　告，上訴人全部聲明不服，求為廢棄原判決，並駁回被上訴人在第一審之訴及其
　　假執行之聲請；被上訴人則求為判決駁回之訴。
三、本件被上訴人主張上訴人於九十二年九月至同年十一月止，向其訂購手控電源板
　　貨品，總價款四十八萬九千二百四十元，嗣上訴人僅給付貨款十三萬八千二百九
　　十元外，尚欠貨款三十五萬零九百五十元未付之事實，業據其提出出貨單五紙為
　　證，復為上訴人所是認，此部分之事實，亦堪予認定。
四、上訴人抗辯其於九十年間向被上訴人購買之主控器電源板有瑕疵乙節，則為被上
　　訴人所否認，依據舉證責任之原則，應由上訴人就貨品有瑕疵之事實，負舉證之
　　責任。經查：
　(一)上訴人於九十年間向被上訴人所訂購之主控器電源板之貨品名稱如附表所示，此
　　為兩造所不爭執，惟依據上訴人所提出之聯絡單上及所抗辯貨品之瑕疵部分，
　　有非雙方前開買賣所示之物品（如型式０一六，共六十六組；型式０一五，共三
　　十五組；型式０二０，共四十五組），故上訴人乙節，則為被上訴人所抗辯瑕疵
　　部分，即應免將不屬雙方九十年間買賣之貨品，予以剔除。
　(二)又上訴人雖抗辯被上訴人曾與之偕同前往新加坡、墨爾本、美國德州、洛杉機、
　　葡萄牙等國，拆修主控器電源板之情事，固據其提出存證信函一件為證；惟被上
　　訴人則稱其與上訴人共同前往新加坡、墨爾本等地，係檢視產品型板ＨＯ一五主
　　控器電源板；共同前往美國德州、洛杉機、葡萄牙，係檢視產品型板ＭＯ二０Ａ
　　Ｂ，與附表所示之貨品無關等語。依前述上訴人所提出之聯絡單上之型號既包含
　　有型號Ｈ０一五、ＭＯ二０ＡＢ之主控器電源板在內，而被上訴人既否認有檢視
　　如附表所示之物品，則上訴人所提之聯絡單並不能直接證明其偕同被上訴人出國
　　檢視之物品，即為如附表所示之貨品型號。況上開聯絡單係由上訴人單方面所製
　　作之文書，其上並未經被上訴人確認，則該聯絡單之記載，並不足以做為被上訴
　　人之貨品有瑕疵之證明。
　(三)再被上訴人抗辯稱其所出售予上訴人之貨品僅為主控器電源板而已，其他線路及
　　為達等相關配件，並非由上訴人所提供，故不足僅以上訴人之貨物有損壞，即認
　　定係被上訴人之主控器電源板有瑕疵等語。查上訴人向被上訴人所訂購之主控器
　　電源板，係裝置在電動按摩椅上之配件，因此被上訴人僅係單純提供主控器電源
　　板而已，有關其他配件之生產及組裝，均由上訴人為之，而一台電動按摩椅之電
　　器配件何其多，縱使有些按摩上之主控器電源板有故障之情形發生，而此種故障
　　之原因可能因線路之配備不當或其他零件故障或使用不當，或組裝、設計不當等
　　原因所引起，均有可能，故尚不足以主控器電源板在使用過程中有故障之情形發
　　生，即推斷係因主控器主控器電源板有瑕疵所致。至證人即上訴人之職員陳綺憶
　　雖證述：「國外客人已經有經過一段時間的使用後，跟我們說電源板燒掉了。」
　　、「退貨的原因是電路系統的原因。」、「最主要的瑕疵還是電子板的問題」等
　　語（見本院九十三年六月二十三日準備程序筆錄）。惟依據上開說明，主控器電
　　源板故障之原因有多端，而證人陳綺憶僅係負責業務之處理工作而已，其本身並
　　非專業人員，對電動按摩椅瑕疵原因之判斷，應尚嫌速斷；故證人之證詞，亦不
　　足做為採認系爭產品有瑕疵之證明。
　(四)另上訴人所退貨予被上訴人如附表所示之物品，均屬未使用之主控器電源板，此
　　為兩造所不爭執。因此該退貨之物品，既未曾使用，而上訴人亦未證明該物品有
　　瑕疵存在，自難以此推斷被上訴人所供給之貨品有瑕疵之情事。
　(五)綜上所述，上訴人所為如附表所示之物品有瑕疵之抗辯，均不足採；且其復另未
　　提出上開物品有瑕疵之證據，供本院審酌，自難為不利於於被上訴人之認定。
五、本件上訴人既不能證明被上訴人所提供如附表所示之物品有瑕疵之情形存在，則
　　其所為抗辯瑕疵給付及不完全給付之法律關係，無由成立，故其抗辯抵銷云云，
　　洵無足採。從而，被上訴人依據買賣之法律關係，訴請上訴人給付未支付之貨款
　　三十五萬零九百五十元及自起訴狀繕本送達翌日即九十二年十二月二十七日起至
　　清償日止，按年息百分之五計算之利息，即為有理由，應予准許。是則原審判命
　　上訴人如數給付，並依職權宣告假執行於法並無不合。上訴意旨指摘原判決不當
　　，求予廢棄改判，為無理由，應予駁回其上訴。
六、至兩造其餘攻擊、防禦方法，經核均與前開認定之結果不生影響，爰不一一論述
　　，附此明。
七、據上論結，本件上訴為無理由，依民事訴訟法第四百三十六條之一第三項前段、
　　第四百四十九條第一項、第七十八條，判決如主文。
中　　　華　　　民　　　國　　九十三　　年　　　九　　　月　　　八　　　日
　　　　　　　　　　　　　　　　　　　民事第二庭
~B審判長法官　何志通
~B法　　　官　鄭舜元
~B法　　　官　羅秀緞
右為正本係照原本作成
不得上訴。
中　　　華　　　民　　　國　　九十三　　年　　　九　　　月　　　十　　　日
~B法院書記官　蘇美苓
